

KONTAKT

NUMER TELEFONU

726 520 974

EMAIL:

niezgodamm@gmail.com

GITHUB

https://github.com/MartynaNiezgoda

TECHNOLOGIE I NARZĘDZIA

Postman

SQL

TestLink

podstawy Git

qTest

podstawy HTML i CSS

Jira

DevTools

UMIEJĘTNOŚCI

Komunikacja

Praca zespołowa

Współpraca

Zaangażowanie

JĘZYKI

Angielski - B1

HOBBY

wycieczki rowerowe, szczególnie latem

literatura popularno - naukowa

MARTYNA NIEZGODA

O MNIE

Cześć! Z zawodu jestem geodetą, ale kilka miesięcy temu postanowiłam zmienić branżę i zajęłam się nauką manualnego testowania oprogramowania. Posiadam wiedzę z zakresu ISTQB – Poziom Podstawowy, a w najbliższej przyszłości chciałabym uzyskać Certyfikat. Moje doświadczenie zawodowe w geodezji pozwoliło mi doskonalić takie cechy jak precyzja, cierpliwość oraz współpraca z zespołem. Dodatkowo chętnie się uczę i rozwijam nowe umiejętności.

Zanim podjęłam decyzję o manualnym testowaniu oprogramowania, zainteresowałam się programowaniem. Stworzyłam kilka prostych projektów, których użyłam pisząc przypadki testowe oraz przykładowe raporty błędów.

CERTYFIKATY I PROJEKTY

Wprowadzenie do testowania API w Postman

• poznanie teorii testowania API, praca w Postman z różnymi dokumentacjami API, używanie Snippetów w tworzeniu testów

Bazy danych, język SQL dla testerów

 praca w PostgreSQL, tworzenie baz danych i tabel, ćwiczenia z użyciem m.in.: SELECT, UPDATE, INSERT INTO, DELETE, INNER JOIN

QA Maraton GolT

 praca ze specyfikacją, tworzenie przypadków testowych w TestRail i raportów błędów w Jira na podstawie zgłoszeń błędów użytkowników

Podstawy Manualnego Testowania Oprogramowania

• tworzenie przypadków testowych w qTest oraz przykładowych raportów błędów w Jira dla własnej aplikacji "Currency - calculator"

Praktyczny Kurs Testowania Oprogramowania

 poznanie teorii testowania, tworzenie przypadków testowych w TestLink oraz raportów błędów w Jira dla własnej aplikacji <u>"To-Do-List"</u>

Postman od podstaw - testowanie REST API

 tworzenie kolekcji, używanie metod GET, POST, PUT, DELETE, tworzenie zmiennych środowiskowych, globalnych i kolekcji oraz praca z prawdziwym API na podstawie projektu Trello

Kurs Git dla Początkujących

• przesyłanie zmian z repozytorium lokalnego na GitHub

DOŚWIADCZENIE ZAWODOWE

• Luty 2020 - Listopad 2022

Geodeta - GEODESY Przedsiębiorstwo Geodezyjno Kartograficzne

Przygotowywanie operatów geodezyjnych i map oraz dbanie o ich jakość. Praca zespołowa w złożonych projektach.

• Luty 2019 - Listopad 2019

Geodeta - Pracownia Geodezyjno - Projektowa GEORAD

Przygotowywanie operatów geodezyjnych oraz dbanie o ich jakość. Kontakt z pracownikami urzędów oraz klientami.

EDUKACJA

Październik 2020 - Czerwiec 2022
Uniwersytet Marii Curie - Skłodowskiej w Lublinie
Administracja Publiczna

Październik 2014 - luty 2018
Uniwersytet Przyrodniczy w Lublinie

Geodezja i Kartografia

Wyrażam zgodę na przetwarzanie moich danych osobowych dla potrzeb niezbędnych do realizacji procesu rekrutacji (zgodnie z ustawą z dnia 10 maja 2018 roku o ochronie danych osobowych (Dz. Ustaw z 2018, poz. 1000) oraz zgodnie z Rozporządzeniem Parlamentu Europejskiego i Rady (UE) 2016/679 z dnia 27 kwietnia 2016 r. w sprawie ochrony osób fizycznych w związku z przetwarzaniem danych osobowych i w sprawie swobodnego przepływu takich danych oraz uchylenia dyrektywy 95/46/WE (RODO).